臺灣屏東地方法院民事判決　九十三年度簡上字第一號
　　上　訴　人　丙○○
　　訴訟代理人　乙○○
　　被　上訴人　甲○○
右當事人間請求侵權行為損害賠償事件，上訴人對於中華民國九十二年十月三十一日
本院屏東簡易庭九十二年度屏簡字第三八二號第一審判決提起上訴，本院於民國九十
三年八月十一日言詞辯論終結，判決如下：
    主　  　文
上訴駁回。
第二審訴訟費用由上訴人負擔。
    事實及理由
一、上訴人起訴主張：被上訴人於民國九十年九月二日二十二時三十分許，酒後駕駛
    車牌號碼ＺＩ－三七九八號自用小客車，行經屏東縣里港鄉○○路五十六號前，
    因受酒精影響，不慎撞及上訴人及其腳踏車，致上訴人受有頭部外傷併腦震盪、
    背部挫傷、右小腿擦傷、頭部外傷併眩暈症等傷害。上訴人因被上訴人之過失行
    為所受損害，前曾提起刑事附帶民事訴訟，請求自九十年九月二日起至九十一年
    三月一日止所支出之醫療費用等相關損害賠償，並經本院九十一年度簡上字第四
    五號判決確定在案。而本件訴訟所請求者，則係自九十一年三月二日起至九十二
    年八月二十七日止所發生之損害金額，即醫療費用新台幣（下同）三萬六千八百
    零五元、交通費用七千八百四十四元、看護費用二萬元、工作損失十九萬五千元
    ，共計二十五萬九千六百四十九元，爰依侵權行為法律關係，請求被上訴人賠償
    上開損害金額及法定遲延利息等語。原審判決：被上訴人應給付上訴人一十萬零
    九千四百四十五元，及自九十二年九月十三日起至清償日止，按週年利率百分之
    五計算之利息；上訴人其餘之訴駁回。上訴人就其敗訴部分不服，提起上訴，於
    本院補陳：上訴人於車禍發生後，迄今仍會有頭痛、暈眩及嘔吐等症狀，此係車
    禍所造成之後遺症，原審認定上訴人因車禍所受之傷害已於九十一年七月二十五
    日痊癒，而駁回自九十一年七月二十六日起至九十二年八月二十七日止所發生之
    損害金額，顯屬有誤等語。並聲明：(一)原判決關於上訴人敗訴部分廢棄。(二)被上
    訴人應再給付上訴人一十五萬零二百零四元，及自九十二年九月十三日起至清償
    日止，按週年利率百分之五計算之利息。(三)願供擔保，請准宣告假執行。
二、被上訴人則以：上訴人主張之看護費用、工作損失部分金額太高，上訴人頭痛、
    暈眩及嘔吐等症狀，並非車禍所造成，伊全部僅願意賠償十萬九千元等語，資為
    抗辯。並聲明：求為判決如主文第一項所示。
三、上訴人主張：被上訴人於前揭時、地駕車不慎撞及上訴人，致其受有前開損害之
    事實，業據提出診斷證明書、醫療費用收據、薪資證明書等件為證，並為被上訴
    人所不爭執，且經原審依職權調閱本院九十年度屏交簡字第四二四號刑事卷宗核
    閱屬實，自堪信為真實。是本件兩造所爭執者為：上訴人之頭痛、暈眩及嘔吐等
    症狀，是否為本件車禍所造成之後遺症？經查：
  (一)本院於九十一年度簡上字第四五號事件審理時，曾就上訴人之頭痛、暈眩及嘔吐
    等症狀是否係車禍所造成一節，向長庚紀念醫院高雄分院查詢，經該院於九十一
    年七月二十五日以（九一）長庚院高字第一九八五號函覆：「上訴人因頭部外傷
    會有頭暈、嘔吐之症狀，現應已痊癒，若仍有症狀，應與之前之外傷無關。」在
    卷可稽（見該卷第八二頁）；又於本件審理中，原審復據上訴人之主張向屏東基
    督教醫院函查，並經該院於九十二年十月二十九日以（九二）屏基醫醫字第九二
    一○○八一號函表示：「上訴人經診斷為頭部外傷併腦震盪、背部挫傷及右小腿
    擦傷等病況，若復原狀況良好，通常約需二至三週即可痊癒。」（見原審卷第八
    五頁），足見上訴人之頭痛、暈眩及嘔吐等症狀，並非本件車禍所造成甚明。嗣
    上訴人雖於本院再主張：長庚醫院高雄分院的醫生有告知上訴人，如果醫院內規
    沒有規定，醫生可以於診斷證明書上載明頭暈、嘔吐係因車禍所引起云云，惟經
    本院向長庚紀念醫院高雄分院函查結果，該院則於九十三年四月二十七日以（九
    三）長庚高院字第三四一二○五號函表示：「依照醫學經歷，頭部外傷所引起之
    頭暈多發生於急性期，很少會長達一年以上，上訴人若仍有此現象，應尋求非因
    頭部外傷所引起之其他原因。」（見本院卷第五三頁），顯見上訴人上開主張，
    並不足取。是本院綜合上開屏東基督教醫院及長庚紀念醫院高雄分院回函所示之
    醫療診斷意見，認為上訴人頭痛、暈眩及嘔吐等症狀，應非本件車禍所造成一節
    ，應堪認定，上訴人主張其頭暈、嘔吐等症狀，係車禍所造成云云，應不足取。
  (二)至上訴人雖提出長庚紀念醫院高雄分院於九十年十月五日、九十一年六月十四日
    、九十一年九月六日、九十二年八月二十七日所出具之診斷證明書影本四件，及
    屏東基督教醫院於九十年九月二日、九十年十月三日所出具之診斷證明書二件（
    見本院卷第二三至二八頁），用以證明其頭痛、暈眩及嘔吐等症狀，係車禍所造
    成。惟觀諸卷附九十一年六月十四日及同年九月六日長庚紀念醫院高雄分院診斷
    證明書上醫囑欄內所載之病情，可知上訴人頭痛、暈眩及嘔吐等症狀，係上訴人
    於就醫時所主訴之病狀，另九十二年八月二十七日長庚紀念醫院高雄分院診斷證
    明書，則係記載因上述原因續在該院就醫，顯係因前二件診斷證明書所載主訴之
    病狀，而繼續治療，並非醫師經過診療後所判斷之病症，且該診斷證明上亦未載
    明頭暈、嘔吐等症狀，係車禍受傷未癒所造成，是上開診斷證明書均不足以證明
    上訴人頭痛、暈眩及嘔吐等症狀係車禍受傷未癒所造成。至其餘九十年十月五日
    長庚紀念醫院高雄分院診斷證明書及九十年九月二日、九十年十月三日屏東基督
    教醫院診斷證明書，則係在車禍發生不久後所出具之診斷書，並非係在九十一年
    七月二十五日以後所出具，是上開三件診斷證明書亦無法證明九十一年七月二十
    六日以後上訴人因車禍仍有頭暈、嘔吐等症狀。又上訴人本人於原審及本院準備
    程序審理過程中均未曾到庭審理，經本院審閱卷證資料結果，認為依上訴人之主
    張，有當庭勘驗上訴人本人身體狀況，並直接訊問上訴人本人病情之必要，遂裁
    定命其本人親自到庭審理，然上訴人本人於收受裁定後，卻仍不出庭，致本院無
    從調查上訴人本人之病情是否與本件車禍有關，從而，自難僅憑上訴人所提出之
    上開診斷證明書，遽以認定上訴人頭痛、暈眩及嘔吐等症狀，係車禍所造成，此
    外，上訴人復未提出任何其他積極事證以實其說，其主張，自不足採信。
四、綜上所述，上訴人之頭痛、暈眩及嘔吐等症狀，既非本件車禍所造成之後遺症，
    則原審認定上訴人因車禍所受頭部外傷，最慢應於長庚紀念醫院高雄分院（九一
    ）長庚院高字第一九八五號函覆日期即九十一年七月二十五日時即已痊癒，即屬
    有據，從而，原審據此僅准許上訴人請求自九十一年三月二日起至同年七月二十
    五日止所生之醫療費用、交通費用、看護費用、工作損失等損害金額，共計十萬
    九千四百四十五元，並駁回其其餘之請求，經核並無不合，上訴意旨指摘原判決
    敗訴部分不當，求予廢棄改判，為無理由，應予駁回。又本件事證已臻明確，兩
    造其餘攻擊防禦方法，經核於本件判決結果不生影響，爰不一一論述，併此敘明
    。
五、據上論結，本件上訴為無理由，依民事訴訟法第四百三十六條之一第三項、第四
    百四十九條第一項、第七十八條，判決如主文。
中　　　華　　　民　　　國　　九十三　　年　　　八　　　月　　二十五　　日
　　　　　　　　　　　　　　　　　　臺灣屏東地方法院民事第二庭
~B審判長法官　阮世賢
~B法　　　官　陳松檀
~B法　　　官　王炳人
右為正本係照原本作成。
本件不得上訴。
~B法院書記官　洪榮華
中　　　華　　　民　　　國　　九十三　　年　　　八　　　月　　二十五　　日
